【裁判字號】    98,審易,239
【裁判日期】    991109
【裁判案由】    詐欺
【裁判全文】
臺灣新竹地方法院刑事宣示判決筆錄     98年度審易字第239號
公  訴  人  臺灣新竹地方法院檢察署檢察官
被      告  甲○○
指定辯護人  本院公設辯護人乙○○
上列被告因詐欺案件，經檢察官提起公訴（98年度偵字第2253號
）後，聲請改依協商程式而為判決，本院於中華民國99年11月9
日下午4 時，在本院刑事第十法庭宣示判決，出席職員如下：
                審判長法  官  劉兆菊
                      書記官  林兆嘉
                      通  譯  楊德光
法官起立朗讀判決主文、犯罪事實要旨、處罰條文，及告以上訴
限制、期間並提出上訴狀之法院，且諭知記載其內容：
一、主  文：
    甲○○犯如附表一所示之罪，處如附表一所示之刑。又犯如
    附表二所示之罪，處如附表二所示之刑。又犯如附表三所示
    之罪，處如附表三所示之刑。應執行有期徒刑肆年。
二、犯罪事實要旨：
（一）甲○○連續基於意圖為自己不法所有之概括犯意，明知己
      經濟狀況已陷於不穩定，仍於民國93年11月10日至95年1
      月25日期間，分別於如附表一編號1 至7 所示之合會自任
      會首，連續自93年11月間至95年6 月間，於如附表一、編
      號1 至7 所示會期、會員、開標日期且均採標息預先扣除
      之內標制之7 組民間互助會後，利用大部分會員無暇親自
      參加開標及對其信任之機會，每月主持附表一、編號1 至
      7 所示各互助會開標時，均冒用不詳會員之名義參與競標
      並得標，待得標後，即向其他會員佯稱該期互助會已遭其
      所冒名之會員標得，使附表一、編號1 至7 所示等會員陷
      於錯誤，誤認各該期互助會均已有他人標得而分別交付如
      附表一、編號1 至7 所示會款予會首甲○○，甲○○用以
      解決個人之債務問題。
（二）甲○○於前7 組互助會運作過程中，明知己經濟狀況不佳
      ，於95年7 月間，利用大部分會員無法親自參加投標之機
      會，分別基於意圖為自己不法所有之詐欺犯意，各於如附
      表二、編號1至6所示各該互助會開標之日期，分別向如附
      表二、編號1至6所示之各該會員佯稱該期互助會已由不詳
      會員標得，使附表二、編號1至6所示之各該會員陷於錯誤
      ，誤認各該期互助會均已有他人標得而分別交付會款予會
      首甲○○，甲○○用以解決個人之債務問題。
（三）甲○○於前7 組互助會運作過程中，明知己經濟狀況不佳
      ，於95年8 月間，利用大部分會員無法親自參加投標之機
      會，分別基於意圖為自己不法所有之詐欺犯意，各於如附
      表三、編號1至7所示各該互助會開標之日期，分別向如附
      表三、編號1至7所示之各該會員佯稱該期互助會已由不詳
      會員標得，使附表三、編號1至7所示之各該會員陷於錯誤
      ，誤認各該期互助會均已有他人標得而分別交付會款予會
      首甲○○，甲○○用以解決個人之債務問題。
（四）甲○○因而向壬○○○、辛○○、何沂樺、丙○○、丁○
      ○、己○○、戊○○、庚○○、呂芙蓉、林秋英、張台真
      、徐素蓮、梁育偉、朱秋英、高芳子、魏月梅、陳素燕，
      分別詐得新臺幣（下同）1,365,000 元、804,800 元、18
      5,000 元、40萬元、20萬元、195,500 元、67萬元、40萬
      元、15萬元、21萬元、289,000 元、893,100 元、22萬元
      、11萬元、14萬元、128,000 元、12萬元。嗣甲○○於95
      年9 月間無端停止進行上開互助會，經各會員查詢後始悉
      上情。
三、案經壬○○○、辛○○、何沂樺、丙○○、丁○○、己○○
    、戊○○及庚○○訴由臺灣新竹地方法院檢察署檢察官偵查
    起訴後，經檢察官聲請認罪協商判決，由本院合議庭裁定由
    受命法官獨任改依協商程序而為判決。
四、處罰條文：
    刑法第2 條第1 項前段、修正前刑法第56條、刑法第339 條
    第1 項，修正前刑法第51條第5 款、刑法施行法第1 條之1
    第1 項、第2 項前段，中華民國九十六年罪犯減刑條例第2
    條第1 項第3 款、第7 條（針對附表二、三始有減刑條例之
    適用）。
五、協商判決除有刑事訴訟法第455條之4第1項第1款於本訊問程
    序終結前，被告撤銷協商合意或檢察官撤回協商聲請者；第
    2款被告協商之意思非出於自由意志者；第4款被告所犯之罪
    非第455條之2第1項所定得以協商判決者；第6款被告有其他
    較重之裁判上一罪之犯罪事實者；第7 款法院認應諭知免刑
    或免訴、不受理者情形之一，及違反同條第2 項「法院應於
    協商合意範圍內為判決；法院為協商判決所科之刑，以宣告
    緩刑或2 年以下有期徒刑、拘役或罰金為限」之規定者外，
    檢察官與被告均不得上訴。
六、如有前項得上訴之情形，得自收受宣示判決筆錄送達之日起
    10日內，向本院提出上訴書狀，上訴於第二審法院。
本案經檢察官洪期榮到庭執行職務。
中    華    民    國    99    年    11    月    9     日
                  刑事第九庭      書  記  官  林兆嘉
                                  審判長法官  劉兆菊
以上筆錄正本係照原本作成。
中    華    民    國    99    年    11    月    9     日
                                  書  記  官  林兆嘉
附錄本案論罪科刑法條全文：
中華民國刑法第339條第1項
意圖為自己或第三人不法之所有，以詐術使人將本人或第三人之
物交付者，處5年以下有期徒刑、拘役或科或併科1千元以下罰金
。
以前項方法得財產上不法之利益或使第三人得之者，亦同。
前二項之未遂犯罰之。
附表一：
┌────┬──┬────────────────────────────┬──────┐
│主觀犯意│編號│客觀事實                                                │罪名及宣告刑│
│        │    │                                                        │            │
├────┼──┼───┬──┬───┬─────────┬───────┼──────┤
│甲○○基│ 1  │會期起│開標│會首  │會員              │詐騙金額（新臺│甲○○連續犯│
│於意圖為│    │迄    │日期│      │                  │幣）          │詐欺取財罪，│
│自己不法│    ├───┼──┼───┼─────────┼───────┤處有期徒刑貳│
│所有之概│    │93年11│自93│甲○○│共61會（連同會首何│每期1,000 元扣│年。        │
│        │    │月25日│年11│      │美珠1 會）。分別為│除實際利息（每│            │
│        │    │至96年│月起│      │：李竹英（5 會）、│月2 期），為合│            │
│        │    │5月25 │至95│      │李蘭英、彭秀菊、張│會會員（活會會│            │
│        │    │日止  │年6 │      │秀桃（3 會）、李兆│員）繳交之合會│            │
│        │    │      │月止│      │忠（5 會）、呂昀蔓│金額，加計已得│            │
│        │    │      │，每│      │（5會）、鄧春英（ │標會員所交付之│            │
│        │    │      │月10│      │2會）、魏月梅（2會│每會1,000 元之│            │
│        │    │      │日、│      │）、郭秀鴛（2 會）│總額，即為何美│            │
│        │    │      │25日│      │、何美嬌（2 會）、│珠詐欺所得之款│            │
│        │    │      │    │      │張台貞、戴明蓉、林│項。          │            │
│        │    │      │    │      │秀春、林保海（2 會│              │            │
│        │    │      │    │      │）、曾敬釧（2 會）│              │            │
│        │    │      │    │      │、簡仁華（3 會）、│              │            │
│        │    │      │    │      │戴翠霞、劉瀠子（2 │              │            │
│        │    │      │    │      │會）、劉瑞蓉、鍾貴│              │            │
│        │    │      │    │      │英、鄭淑玲、湯安全│              │            │
│        │    │      │    │      │、吳玉珍（2 會）、│              │            │
│        │    │      │    │      │徐素連、辛○○（2 │              │            │
│        │    │      │    │      │會）、何沂樺、葉雅│              │            │
│        │    │      │    │      │雯、張美玉、劉素琴│              │            │
│        │    │      │    │      │、郭鳳嬌（4 會）、│              │            │
│        │    │      │    │      │吳憲輝、盧虹燕。  │              │            │
│        ├──┼───┼──┼───┼─────────┼───────┤            │
│        │ 2  │93年11│自93│甲○○│共35會（連同會首何│每期5,000 元扣│            │
│        │    │月10日│年11│      │美珠1 會）。分別為│除實際利息（每│            │
│        │    │至96年│月起│      │：李竹英（2 會）、│月1 期），為合│            │
│        │    │9月10 │至95│      │呂昀蔓（2 會）、曾│會會員（活會會│            │
│        │    │日止  │年6 │      │招代、丙○○、曾敬│員）繳交之合會│            │
│        │    │      │月止│      │釧、鄒春枝、林秀玉│金額，加計已得│            │
│        │    │      │，每│      │（2會）、劉瀠子（2│標會員所交付之│            │
│        │    │      │月9 │      │會）、周國榮、鄧春│每會5,000 元之│            │
│        │    │      │日  │      │英（2 會）、葉雅雯│總額，即為何美│            │
│        │    │      │    │      │、陳淑芳、李素香、│珠詐欺所得之款│            │
│        │    │      │    │      │盧素媛（3 會）、宋│項。          │            │
│        │    │      │    │      │織侑（2 會）、葉太│              │            │
│        │    │      │    │      │太（3 會）、劉美珠│              │            │
│        │    │      │    │      │（2會）、劉素琴（2│              │            │
│        │    │      │    │      │會）、郭秀鴛、鍾貴│              │            │
│        │    │      │    │      │英、林秀春（2會） │              │            │
│        │    │      │    │      │。                │              │            │
│        │    │      │    │      │                  │              │            │
│        │    │      │    │      │                  │              │            │
│        │    │      │    │      │                  │              │            │
│        ├──┼───┼──┼───┼─────────┼───────┤            │
│        │ 3  │93年11│自93│甲○○│共31會（連同會首何│每期5,000 元扣│            │
│        │    │月10日│年11│      │美珠1 會）。分別為│除實際利息（每│            │
│        │    │至96年│月起│      │張秀桃（2 會）、彭│月1 期），為合│            │
│        │    │5月10 │至95│      │阿英（3 會）、張惠│會會員（活會會│            │
│        │    │日止  │年6 │      │雯（2 會）、梁育偉│員）繳交之合會│            │
│        │    │      │月止│      │、徐素連、庚○○、│金額，加計已得│            │
│        │    │      │，每│      │戊○○（2 會）、林│標會員所交付之│            │
│        │    │      │月9 │      │秀春（2 會）、林秀│每會5,000 元之│            │
│        │    │      │日  │      │美、葉玉香、賴桂香│總額，即為何美│            │
│        │    │      │    │      │、林美慧、林昭銘、│珠詐欺所得之款│            │
│        │    │      │    │      │何碧珠、宋織侑（2 │項。          │            │
│        │    │      │    │      │會）、葉太太（3 會│              │            │
│        │    │      │    │      │）、戴翠霞、丙○○│              │            │
│        │    │      │    │      │、張春美、黃太太、│              │            │
│        │    │      │    │      │邱垂康。          │              │            │
│        ├──┼───┼──┼───┼─────────┼───────┤            │
│        │ 4  │93年11│自93│甲○○│共31會（連同會首何│每期5,000 元扣│            │
│        │    │月10日│年11│      │美珠1 會）。分別為│除實際利息（每│            │
│        │    │至96年│月起│      │：彭渼喬（2 會）、│月1 期），為合│            │
│        │    │5月10 │至95│      │彭阿英（4 會）、張│會會員（活會會│            │
│        │    │日止  │年6 │      │惠雯（2 會）、楊明│員）繳交之合會│            │
│        │    │      │月止│      │珠、劉美珠、吳秋琴│金額，加計已得│            │
│        │    │      │，每│      │、曾阿招、戴翠霞、│標會員所交付之│            │
│        │    │      │月9 │      │郭鳳嬌（2 會）、徐│每會5,000 元之│            │
│        │    │      │日  │      │素連、梁育偉、彭吉│總額，即為何美│            │
│        │    │      │    │      │台、戊○○（2 會）│珠詐欺所得之款│            │
│        │    │      │    │      │、辛○○（3 會）、│項。          │            │
│        │    │      │    │      │何沂樺、呂美蓉、劉│              │            │
│        │    │      │    │      │瑞蓉、朱邱英、鄧春│              │            │
│        │    │      │    │      │英、朱秀娥、林秋英│              │            │
│        │    │      │    │      │。                │              │            │
│        ├──┼───┼──┼───┼─────────┼───────┤            │
│        │ 5  │94年5 │自94│甲○○│共31會（連同會首何│每期5,000 元扣│            │
│        │    │月10日│年5 │      │美珠1 會）。分別為│除實際利息（每│            │
│        │    │至96年│月起│      │：葉雅雯、呂昀蔓、│月1 期），為合│            │
│        │    │11月10│至95│      │李素香（2 會）、李│會會員（活會會│            │
│        │    │日止  │年6 │      │兆忠、謝炎烘、鄧春│員）繳交之合會│            │
│        │    │      │月止│      │英（2 會）、張台貞│金額，加計已得│            │
│        │    │      │，每│      │、辛○○（3 會）、│標會員所交付之│            │
│        │    │      │月9 │      │劉瀠子、盧虹燕、葉│每會5,000 元之│            │
│        │    │      │日  │      │太太（4 會）、邱乾│總額，即為何美│            │
│        │    │      │    │      │淮（2 會）、魏月梅│珠詐欺所得之款│            │
│        │    │      │    │      │、戴翠霞、宋織侑（│項。          │            │
│        │    │      │    │      │2 會）、林玉柱、陳│              │            │
│        │    │      │    │      │松儀（2 會）、林秀│              │            │
│        │    │      │    │      │春（2 會）、丁○○│              │            │
│        │    │      │    │      │。                │              │            │
│        ├──┼───┼──┼───┼─────────┼───────┤            │
│        │ 6  │94年11│自94│甲○○│共25會（連同會首何│每期1 萬元扣除│            │
│        │    │月10日│年11│      │美珠1 會）。分別為│實際利息（每月│            │
│        │    │至96年│月起│      │：陳淑芳、戴翠霞、│1期 ），為合會│            │
│        │    │11月10│至95│      │徐素連、庚○○、高│會員（活會會員│            │
│        │    │日止  │年6 │      │芳子、戊○○（2 會│）繳交之合會金│            │
│        │    │      │月止│      │）、林秋英、王素美│額，加計已得標│            │
│        │    │      │，每│      │（3會）、劉素琴（3│會員所交付之每│            │
│        │    │      │月9 │      │會）、葉太太、林秀│會1 萬元之總額│            │
│        │    │      │日  │      │春、宋織侑、辛○○│，即為甲○○詐│            │
│        │    │      │    │      │、丁○○、林秀春、│欺所得之款項。│            │
│        │    │      │    │      │郭鳳嬌、郭秀鴛、林│              │            │
│        │    │      │    │      │秀美、葉玉香。    │              │            │
│        ├──┼───┼──┼───┼─────────┼───────┤            │
│        │ 7  │95年1 │自95│甲○○│共31會（連同會首何│每期5,000 元扣│            │
│        │    │月25日│年1 │      │美珠1 會）。分別為│除實際利息（每│            │
│        │    │至97年│月起│      │：林秀春（2 會）、│月1 期），為合│            │
│        │    │7月25 │至95│      │何美嬌（2 會）、張│會會員（活會會│            │
│        │    │日止  │年6 │      │秀桃、徐素連（2 會│員）繳交之合會│            │
│        │    │      │月止│      │）、庚○○（2 會）│金額，加計已得│            │
│        │    │      │，每│      │、戊○○（4 會）、│標會員所交付之│            │
│        │    │      │月  │      │高芳子、呂芙蓉、陳│每會5,000 元之│            │
│        │    │      │24日│      │素燕（3 會）、劉瑞│總額，即為何美│            │
│        │    │      │    │      │蓉（3 會）、丁○○│珠詐欺所得之款│            │
│        │    │      │    │      │、葉雅雯、葉太太（│項。          │            │
│        │    │      │    │      │5 會）、林秀桃、戴│              │            │
│        │    │      │    │      │翠霞。            │              │            │
└────┴──┴───┴──┴───┴─────────┴───────┴──────┘
附表二：
┌────┬────┬────┬─────────────┬───────┬──────┐
│ 編號   │開標日期│會首    │會員                      │詐騙金額（新臺│罪名及宣告刑│
│        │        │        │                          │幣）          │            │
│        │        │        │                          │              │            │
├────┼────┼────┼─────────────┼───────┼──────┤
│   1    │95年7 │甲○○  │共61會（連同會首甲○○1 會│每期1,000 元扣│甲○○犯詐欺│
│        │月10日  │        │）。分別為：李竹英（5 會）│除實際利息（每│取財罪，處有│
│        │95年7 │        │、李蘭英、彭秀菊、張秀桃（│月2 期），為合│期徒刑捌月；│
│        │月25日  │        │3會）、李兆忠（5會）、呂昀│會會員（活會會│減為有期徒刑│
│        │        │        │蔓（5會）、鄧春英（2會）、│員）繳交之合會│肆月。      │
│        │        │        │魏月梅（2會）、郭秀鴛（2會│金額，加計已得│            │
│        │        │        │）、何美嬌（2 會）、張台貞│標會員所交付之│            │
│        │        │        │、戴明蓉、林秀春、林保海（│每會1,000 元之│            │
│        │        │        │2會）、曾敬釧（2會）、簡仁│總額，即為何美│            │
│        │        │        │華（3 會）、戴翠霞、劉瀠子│珠詐欺所得之款│            │
│        │        │        │（2 會）、劉瑞蓉、鍾貴英、│項。          │            │
│        │        │        │鄭淑玲、湯安全、吳玉珍（2 │              │            │
│        │        │        │會）、徐素連、辛○○（2 會│              │            │
│        │        │        │）、何沂樺、葉雅雯、張美玉│              │            │
│        │        │        │、劉素琴、郭鳳嬌（4 會）、│              │            │
│        │        │        │吳憲輝、盧虹燕。          │              │            │
├────┼────┼────┼─────────────┼───────┼──────┤
│   2    │95年7月9│甲○○  │共35會（連同會首甲○○1 會│每期5,000 元扣│甲○○犯詐欺│
│        │日      │        │）。分別為：李竹英（2 會）│除實際利息（每│取財罪，處有│
│        │        │        │、呂昀蔓（2 會）、曾招代、│月1 期），為合│期徒刑捌月；│
│        │        │        │丙○○、曾敬釧、鄒春枝、林│會會員（活會會│減為有期徒刑│
│        │        │        │秀玉（2會）、劉瀠子（2會）│員）繳交之合會│肆月。      │
│        │        │        │、周國榮、鄧春英（2 會）、│金額，加計已得│            │
│        │        │        │葉雅雯、陳淑芳、李素香、盧│標會員所交付之│            │
│        │        │        │素媛（3會）、宋織侑（2會）│每會5,000 元之│            │
│        │        │        │、葉太太（3會）、劉美珠（2│總額，即為何美│            │
│        │        │        │會）、劉素琴（2 會）、郭秀│珠詐欺所得之款│            │
│        │        │        │鴛、鍾貴英、林秀春（2 會）│項。          │            │
│        │        │        │。                        │              │            │
├────┼────┼────┼─────────────┼───────┼──────┤
│   3    │95年7月9│甲○○  │共31會（連同會首甲○○1 會│每期5,000 元扣│甲○○犯詐欺│
│        │日      │        │）。分別為：彭渼喬（2 會）│除實際利息（每│取財罪，處有│
│        │        │        │、彭阿英（4會）、張惠雯（2│月1 期），為合│期徒刑捌月；│
│        │        │        │會）、楊明珠、劉美珠、吳秋│會會員（活會會│減為有期徒刑│
│        │        │        │琴、曾阿招、戴翠霞、郭鳳嬌│員）繳交之合會│肆月。      │
│        │        │        │（2 會）、徐素連、梁育偉、│金額，加計已得│            │
│        │        │        │庚○○、戊○○（2 會）、葉│標會員所交付之│            │
│        │        │        │美珠（3 會）、何沂樺、呂美│每會5,000 元之│            │
│        │        │        │蓉、劉瑞蓉、朱邱英、鄧春英│總額，即為何美│            │
│        │        │        │、朱秀娥、林秋英。        │珠詐欺所得之款│            │
│        │        │        │                          │項。          │            │
├────┼────┼────┼─────────────┼───────┼──────┤
│   4    │95年7月9│甲○○  │共31會（連同會首甲○○1會 │每期5,000 元扣│甲○○犯詐欺│
│        │日      │        │）。分別為：葉雅雯、呂昀蔓│除實際利息（每│取財罪，處有│
│        │        │        │、李素香（2 會）、李兆忠、│月1 期），為合│期徒刑捌月；│
│        │        │        │謝炎烘、鄧春英（2 會）、張│會會員（活會會│減為有期徒刑│
│        │        │        │台貞、辛○○（3 會）、劉瀠│員）繳交之合會│肆月。      │
│        │        │        │子、盧虹燕、葉太太（4 會）│金額，加計已得│            │
│        │        │        │、丙○○（2 會）、魏月梅、│標會員所交付之│            │
│        │        │        │戴翠霞、宋織侑（2 會）、林│每會5,000 元之│            │
│        │        │        │玉柱、己○○（2 會）、林秀│總額，即為何美│            │
│        │        │        │春（2會）、丁○○。       │珠詐欺所得之款│            │
│        │        │        │                          │項。          │            │
├────┼────┼────┼─────────────┼───────┼──────┤
│   5    │95年7月9│甲○○  │共25會（連同會首甲○○1 會│每期1 萬元扣除│甲○○犯詐欺│
│        │日      │        │）。分別為：陳淑芳、戴翠霞│實際利息（每月│取財罪，處有│
│        │        │        │、徐素連、庚○○、高芳子、│1期 ），為合會│期徒刑捌月；│
│        │        │        │戊○○（2 會）、林秋英、王│會員（活會會員│減為有期徒刑│
│        │        │        │素美（3會）、劉素琴（3會）│）繳交之合會金│肆月。      │
│        │        │        │、葉太太、林秀春、宋織侑、│額，加計已得標│            │
│        │        │        │辛○○、丁○○、林秀春、郭│會員所交付之每│            │
│        │        │        │鳳嬌、郭秀鴛、林秀美、葉玉│會1 萬元之總額│            │
│        │        │        │香。                      │，即為甲○○詐│            │
│        │        │        │                          │欺所之款項。  │            │
│        │        │        │                          │              │            │
├────┼────┼────┼─────────────┼───────┼──────┤
│   6    │95年7月 │甲○○  │共31會（連同會首甲○○1 會│每期5,000 元扣│甲○○犯詐欺│
│        │24 日   │        │）。分別為：林秀春（2 會）│除實際利息（每│取財罪，處有│
│        │        │        │、何美嬌（2 會）、張秀桃、│月1 期），為合│期徒刑捌月；│
│        │        │        │徐素連（2會）、庚○○（2會│會會員（活會會│減為有期徒刑│
│        │        │        │）、戊○○（4 會）、高芳子│員）繳交之合會│肆月。      │
│        │        │        │、呂芙蓉、陳素燕（3 會）、│金額，加計已得│            │
│        │        │        │劉瑞蓉（3 會）、丁○○、葉│標會員所交付之│            │
│        │        │        │雅雯、葉太太（5 會）、林秀│每會5,000 元之│            │
│        │        │        │桃、戴翠霞。              │總額，即為何美│            │
│        │        │        │                          │珠詐欺所得之款│            │
│        │        │        │                          │項。          │            │
└────┴────┴────┴─────────────┴───────┴──────┘
附表三：
┌────┬────┬────┬─────────────┬───────┬──────┐
│ 編號   │開標日期│會首    │    會員                  │詐騙金額      │罪名及宣告刑│
├────┼────┼────┼─────────────┼───────┼──────┤
│   1    │95年8 │甲○○  │共61會（連同會首甲○○1 會│每期1,000 元扣│甲○○犯詐欺│
│        │月10日  │        │）。分別為：李竹英（5 會）│除實際利息（每│取財罪，處有│
│        │95年8 │        │、李蘭英、彭秀菊、張秀桃（│月2 期），為合│期徒刑捌月；│
│        │月25日  │        │3會）、李兆忠（5會）、呂昀│會會員（活會會│減為有期徒刑│
│        │        │        │蔓（5會）、鄧春英（2會）、│員）繳交之合會│肆月。      │
│        │        │        │魏月梅（2會）、郭秀鴛（2會│金額，加計已得│            │
│        │        │        │）、何美嬌（2會）、張台貞 │標會員所交付之│            │
│        │        │        │、戴明蓉、林秀春、林保海（│每會1,000 元之│            │
│        │        │        │2會）、曾敬釧（2會）、簡仁│總額，即為何美│            │
│        │        │        │華（3 會）、戴翠霞、劉瀠子│珠詐欺所得之款│            │
│        │        │        │（2 會）、劉瑞蓉、鍾貴英、│項。          │            │
│        │        │        │鄭淑玲、湯安全、吳玉珍（2 │              │            │
│        │        │        │會）、徐素連、辛○○（2 會│              │            │
│        │        │        │）、何沂樺、葉雅雯、張美玉│              │            │
│        │        │        │、劉素琴、郭鳳嬌（4 會）、│              │            │
│        │        │        │吳憲輝、盧虹燕。          │              │            │
├────┼────┼────┼─────────────┼───────┼──────┤
│   2    │95年8月9│甲○○  │共35會（連同會首甲○○1 會│每期5,000 元扣│甲○○犯詐欺│
│        │日      │        │）。分別為：李竹英（2 會）│除實際利息（每│取財罪，處有│
│        │        │        │、呂昀蔓（2 會）、曾招代、│月1 期），為合│期徒刑捌月；│
│        │        │        │丙○○、曾敬釧、鄒春枝、林│會會員（活會會│減為有期徒刑│
│        │        │        │秀玉（2會）、劉瀠子（2會）│員）繳交之合會│肆月。      │
│        │        │        │、周國榮、鄧春英（2 會）、│金額，加計已得│            │
│        │        │        │葉雅雯、陳淑芳、李素香、盧│標會員所交付之│            │
│        │        │        │素媛（3會）、宋織侑（2會）│每會5,000 元之│            │
│        │        │        │、葉太太（3會）、劉美珠（2│總額，即為何美│            │
│        │        │        │會）、劉素琴（2 會）、郭秀│珠詐欺所得之款│            │
│        │        │        │鴛、鍾貴英、林秀春（2 會）│項。          │            │
│        │        │        │。                        │              │            │
├────┼────┼────┼─────────────┼───────┼──────┤
│   3    │95年8月9│甲○○  │共31會（連同會首甲○○1 會│每期5,000 元扣│甲○○犯詐欺│
│        │日      │        │）。分別為：張秀桃（2 會）│除實際利息（每│取財罪，處有│
│        │        │        │、彭阿英（3會）、張惠雯（2│月1 期），為合│期徒刑捌月；│
│        │        │        │會）、梁育偉、徐素連、彭吉│會會員（活會會│減為有期徒刑│
│        │        │        │台、戊○○（2 會）、林秀春│員）繳交之合會│肆月。      │
│        │        │        │（2 會）、林秀美、葉玉香、│金額，加計已得│            │
│        │        │        │賴桂香、林美慧、林昭銘、何│標會員戊○○（│            │
│        │        │        │碧珠、宋織侑（2 會）、葉太│95年7 月9 日得│            │
│        │        │        │太（3 會）、戴翠霞、丙○○│標）所交付之每│            │
│        │        │        │、張春美、黃太太、邱垂康。│會5,000 元之總│            │
│        │        │        │                          │額，即為甲○○│            │
│        │        │        │                          │詐欺所得之款項│            │
│        │        │        │                          │。            │            │
├────┼────┼────┼─────────────┼───────┼──────┤
│   4    │95年8月9│甲○○  │共31會（連同會首甲○○1 會│每期5,000 元扣│甲○○犯詐欺│
│        │日      │        │）。分別為：彭渼喬（2 會）│除實際利息（每│取財罪，處有│
│        │        │        │、彭阿英（4會）、張惠雯（2│月1 期），為合│期徒刑捌月；│
│        │        │        │會）、楊明珠、劉美珠、吳秋│會會員（活會會│減為有期徒刑│
│        │        │        │琴、曾阿招、戴翠霞、郭鳳嬌│員）繳交之合會│肆月。      │
│        │        │        │（2 會）、徐素連、梁育偉、│金額，加計已得│            │
│        │        │        │庚○○、戊○○（2 會）、葉│標會員所交付之│            │
│        │        │        │美珠（3 會）、何沂樺、呂美│每會5,000 元之│            │
│        │        │        │蓉、劉瑞蓉、朱邱英、鄧春英│總額，即為何美│            │
│        │        │        │、朱秀娥、林秋英。        │珠詐欺所得之款│            │
│        │        │        │                          │項。          │            │
├────┼────┼────┼─────────────┼───────┼──────┤
│   5    │95年8月9│甲○○  │共31會（連同會首甲○○1 會│每期5,000 元扣│甲○○犯詐欺│
│        │日      │        │）。分別為：葉雅雯、呂昀蔓│除實際利息（每│取財罪，處有│
│        │        │        │、李素香（2 會）、李兆忠、│月1 期），為合│期徒刑捌月；│
│        │        │        │謝炎烘、鄧春英（2 會）、張│會會員（活會會│減為有期徒刑│
│        │        │        │台貞、辛○○（3 會）、劉瀠│員）繳交之合會│肆月。      │
│        │        │        │子、盧虹燕、葉太太（4 會）│金額，加計已得│            │
│        │        │        │、丙○○（2 會）、魏月梅、│標會員所交付之│            │
│        │        │        │戴翠霞、宋織侑（2 會）、林│每會5,000 元之│            │
│        │        │        │玉柱、己○○（2 會）、林秀│總額，即為何美│            │
│        │        │        │春（2會）、丁○○。       │珠詐欺所得之款│            │
│        │        │        │                          │項。          │            │
├────┼────┼────┼─────────────┼───────┼──────┤
│   6    │95年8月9│甲○○  │共25會（連同會首甲○○1 會│每期1 萬元扣除│甲○○犯詐欺│
│        │日      │        │）。分別為：陳淑芳、戴翠霞│實際利息（每月│取財罪，處有│
│        │        │        │、徐素連、庚○○、高芳子、│1期 ），為合會│期徒刑捌月；│
│        │        │        │戊○○（2 會）、林秋英、王│會員（活會會員│減為有期徒刑│
│        │        │        │素美（3會）、劉素琴（3會）│）繳交之合會金│肆月。      │
│        │        │        │、葉太太、林秀春、宋織侑、│額，加計已得標│            │
│        │        │        │辛○○、丁○○、林秀春、郭│會員所交付之每│            │
│        │        │        │鳳嬌、郭秀鴛、林秀美、葉玉│會1 萬元之總額│            │
│        │        │        │香。                      │，即為甲○○詐│            │
│        │        │        │                          │欺所得之款項。│            │
│        │        │        │                          │              │            │
├────┼────┼────┼─────────────┼───────┼──────┤
│   7    │95年8月 │甲○○  │共31會（連同會首甲○○1 會│每期5,000 元扣│甲○○犯詐欺│
│        │24日    │        │）。分別為：林秀春（2 會）│除實際利息（每│取財罪，處有│
│        │        │        │、何美嬌（2 會）、張秀桃、│月1 期），為合│期徒刑捌月；│
│        │        │        │徐素連（2會）、庚○○（2會│會會員（活會會│減為有期徒刑│
│        │        │        │）、戊○○（4 會）、高芳子│員）繳交之合會│肆月。      │
│        │        │        │、呂芙蓉、陳素燕（3 會）、│金額，加計已得│            │
│        │        │        │劉瑞蓉（3 會）、丁○○、葉│標會員所交付之│            │
│        │        │        │雅雯、葉太太（5 會）、林秀│每會5,000 元之│            │
│        │        │        │桃、戴翠霞。              │總額，即為何美│            │
│        │        │        │                          │珠詐欺所得之款│            │
│        │        │        │                          │項。          │            │
└────┴────┴────┴─────────────┴───────┴──────┘

司法院資訊處製作；財團法人民間司法改革基金會備份。
